【裁判字號】    95,訴,2150
【裁判日期】    950912
【裁判案由】    毒品危害防制條例
【裁判全文】
臺灣臺中地方法院刑事判決              95年度訴字第2150號
公  訴  人  臺灣臺中地方法院檢察署檢察官
被      告  乙○○
                      7號
                    （現於臺灣台中看守所羈押中）
上列被告因毒品危害防制條例案件，經檢察官提起公訴（95年度
毒偵字第2933號），本院裁定改依簡式審判程序審理，判決如下
：
    主    文
乙○○連續施用第一級毒品，累犯，處有期徒刑拾月。扣案之海
洛因拾壹包（合計淨重壹點陸貳公克，空包裝總重點壹貳公克
）均沒收銷燬之。
    事    實
一、乙○○曾因施用毒品案件，經本院以89年度毒聲字第3574號
    裁定送觀察、勒戒處所施以觀察、勒戒後，經評定認為有繼
    續施用毒品之傾向，並由本院以89年度毒聲字第4075號裁定
    令入戒治處所施以強制戒治，嗣因強制戒治處遇經評定為合
    格，由本院以89年度毒聲字第7062號裁定停止強制戒治付保
    護管束，惟乙○○於保護管束期間內，再因施用毒品案件，
    經臺灣臺中地方法院檢察署檢察官聲請撤銷停止強制戒治，
    並由本院以90年度毒聲字第1345號裁定撤銷停止強制戒治，
    令入戒治處所繼續施以強制戒治，於民國90年11月8日強制
    戒治執行完畢釋放出所，並經臺灣臺中地方法院檢察署檢察
    官於90年12月3日，以90年度戒毒偵字第595號為不起訴處分
    確定。復因違反毒品危害防制條例案件，經本院以90年度訴
    字第1058號判處有期徒刑10月確定，甫於91年9月8日執行完
    畢。
二、詎乙○○仍不知悔改，於強制戒治執行完畢釋放後5年內，
    復基於施用第一級毒品海洛因之概括犯意，自95年6月初某
    日開始起，至同年6月20日20時止，在臺中縣大肚鄉○○村
    ○○路○段524號住處及住家附近，將海洛因摻水後以針筒
    注射血管之方式，連續施用海洛因多次。嗣於95年6月21日
    18時10分許，為警在臺中縣大肚鄉○○村○○路○段566巷
    巷口查獲，並扣得第一級毒品海洛因11包（合計淨重1.62
    公克，空包裝重3.12公克）。
三、案經臺中縣警察局烏日分局移送臺灣臺中地方法院檢察署檢
    察官偵查起訴。
    理    由
一、訊據被告乙○○對於上開犯罪事實坦承不諱，並有海洛因11
    包扣案可資佐證。而被告於95年6月21日經警查獲後採尿送
    驗，發現其尿液中確呈嗎啡陽性反應，有中山醫學大學附設
    醫院檢驗科藥物檢測中心檢驗報告1紙在卷可證（見偵查卷
    第14頁）。另扣案白粉11包（合計淨重1.62公克，空包裝重
    3. 12公克），經送檢驗結果，含有海洛因成分，有法務部
    調查局鑑定通知書1紙在卷可稽（見本院卷第7頁），是其有
    施用第一級毒品海洛因之事實，應可確信。又被告曾因施用
    毒品案件，經本院以89年度毒聲字第3574號裁定送觀察、勒
    戒處所施以觀察、勒戒後，經評定認為有繼續施用毒品之傾
    向，並由本院以89年度毒聲字第4075號裁定令入戒治處所施
    以強制戒治，嗣因強制戒治處遇經評定為合格，由本院以89
    年度毒聲字第7062號裁定停止強制戒治付保護管束，惟乙○
    ○於保護管束期間內，再因施用毒品案件，經臺灣臺中地方
    法院檢察署檢察官聲請撤銷停止強制戒治，並由本院以90年
    度毒聲字第1345號裁定撤銷停止強制戒治，令入戒治處所繼
    續施以強制戒治，於90年11月8日強制戒治執行完畢釋放出
    所，並經臺灣臺中地方法院檢察署檢察官於90年12月3日，
    以90 年度戒毒偵字第595號為不起訴處分確定之事實，有臺
    灣臺中地方法院檢察署刑案資料查註紀錄表、臺灣高等法院
    被告前案紀錄表在卷足憑，本件事證已明，被告於強制戒治
    執行完畢釋放後5年內，施用第一級毒品之犯行足堪認定。
二、論罪科刑：
(一)、按行為後法律有變更者，適用行為時之法律。但行為後之法
    律有利於行為人者，適用最有利於行為人之法律，刑法第2
    條第1 項定有明文，茲因本件論罪科刑所適用刑法業於94年
    2 月2 日以華總一義字第09400014901 號令修正公布，並自
    95年7 月1 日起施行，法律有下列變更，爰比較新舊法如下
    ：
１、關於連續犯之規定，修正後刑法第56條刪除有關連續犯之規
    定，因本件行為均在新法施行前，故以修正前之規定較有利
    於行為人，應依刑法第2 條第1 項前段之規定，適用修正前
    刑法第56條之規定。
２、被告因違反毒品危害防制條例案件，經本院以90年度訴字第
    1058號判處有期徒刑10月確定，甫於91年9月8日執行完畢之
    事實，有臺灣臺中地方法院檢察署刑案資料查註紀錄表、臺
    灣高等法院被告前案紀錄表在卷足憑，其於5年以內再犯本
    件有期徒刑以上之罪，不論依修正前之刑法第47條，或修正
    後之刑法第47條第1項之規定，均構成累犯，對被告而言並
    無有利或不利之情形，自不生新舊法比較之問題，依刑法第
    2 條第1項前段規定，應逕依修正前之刑法第47條，論以累
    犯。
３、本件經整體綜合比較結果，認應適用修正前之刑法規定論處
    較有利被告。
(二)、按海洛因為毒品危害防制條例所定之第一級毒品，是核被告
    所為，係犯毒品危害防制條例第10條第1 項之施用第一級毒
    品罪。其持有第一級毒品海洛因，嗣進而施用之，持有之低
    度行為應為施用之高度行為所吸收，不另論罪。又被告多次
    施用海洛因，時間密接，犯罪構成要件相同，顯係基於概括
    犯意為之，應依連續犯規定論處一罪，並加重其刑。又被告
    曾因違反毒品危害防制條例案件，經本院以90年度訴字第10
    58號判處有期徒刑10月確定，甫於91年9月8日執行完畢之事
    實，有臺灣臺中地方法院檢察署刑案資料查註紀錄表、臺灣
    高等法院被告前案紀錄表在卷足憑，其於5年以內再犯本件
    有期徒刑以上之罪，應依修正前之刑法第47條，論以累犯，
    並遞加重其刑。爰審酌被告前因施用毒品犯行，經觀察、勒
    戒及強制戒治後，仍故態復萌，再予施用毒品不輟，無視於
    毒品對於自身健康之戕害及國家對於杜絕毒品犯罪之禁令，
    並審酌被告施用毒品之次數、犯後坦承犯行，態度尚佳等一
    切情狀，量處如主文所示之刑。又扣案之海洛因11包（合計
    淨重1.62公克，空包裝重3.12公克）及其上之包裝袋，因與
    毒品無法析離，參酌法務部調查局93年11月16日調科壹字第
    09 362396550號函，應整體視為毒品，依毒品危害防制條例
    第18條第1項前段之規定併予宣告沒收銷燬之。
據上論斷，應依刑事訴訟法第299 條第1 項前段、第273 條之1
第1 項、毒品危害防制條例第10條第1 項、第18條第1 項前段，
刑法第2 條第1 項前段、第11條、修正前刑法第56條、第47條，
判決如主文。
本案經檢察官甲○○到庭執行職務。
中    華    民    國    95    年    9    月    12    日
                  刑事第四庭    法  官  柯雅惠
上正本證明與原本無異。
如不服本判決，應於送達後十日內向本院提出上訴狀（須附繕
本），上訴於台灣高等法院台中分院。
                                書記官  郭佳雯
中    華    民    國    95    年    9    月    12    日
附錄論罪科刑法條
毒品危害防制條例第10條：
施用第一級毒品者，處六月以上五年以下有期徒刑。
施用第二級毒品者，處三年以下有期徒刑。


司法院資訊處製作；財團法人民間司法改革基金會備份。
